{"related": [], "etymology": null, "url": "https://en.wiktionary.org/wiki/tamborilear", "definitions": ["to drum (with the fingers)"], "verb": "tamborilear", "synonyms": [], "description": "tamborilear (first-person singular present tamborileo, first-person singular preterite tamborile\u00e9, past participle tamborileado)", "conjugations": {"imperative": {"affirmative": ["", "tamborilea (t\u00fa) - tamborile\u00e1 (vos)", "tamborilee", "tamborileemos", "tamborilead", "tamborileen"], "negative": ["", "no tamborilees", "no tamborilee", "no tamborileemos", "no tamborile\u00e9is", "no tamborileen"]}, "infinitive": "tamborilear", "indicative": {"future": ["tamborilear\u00e9", "tamborilear\u00e1s", "tamborilear\u00e1", "tamborilearemos", "tamborilear\u00e9is", "tamborilear\u00e1n"], "preterite": ["tamborile\u00e9", "tamborileaste", "tamborile\u00f3", "tamborileamos", "tamborileasteis", "tamborilearon"], "imperfect": ["tamborileaba", "tamborileabas", "tamborileaba", "tamborile\u00e1bamos", "tamborileabais", "tamborileaban"], "conditional": ["tamborilear\u00eda", "tamborilear\u00edas", "tamborilear\u00eda", "tamborilear\u00edamos", "tamborilear\u00edais", "tamborilear\u00edan"], "present": ["tamborileo", "tamborileas (t\u00fa) - tamborile\u00e1s (vos)", "tamborilea", "tamborileamos", "tamborile\u00e1is", "tamborilean"]}, "pastparticiple": {"plural": {"feminine": "tamborileadas", "masculine": "tamborileados"}, "singular": {"feminine": "tamborileada", "masculine": "tamborileado"}}, "gerund": "tamborileando", "subjunctive": {"imperfect_se": ["tamborilease", "tamborileases", "tamborilease", "tamborile\u00e1semos", "tamborileaseis", "tamborileasen"], "future": ["tamborileare", "tamborileares", "tamborileare", "tamborile\u00e1remos", "tamborileareis", "tamborilearen"], "imperfect_ra": ["tamborileara", "tamborilearas", "tamborileara", "tamborile\u00e1ramos", "tamborilearais", "tamborilearan"], "present": ["tamborilee", "tamborilees (t\u00fa) - tamborile\u00e9s (vos)", "tamborilee", "tamborileemos", "tamborile\u00e9is", "tamborileen"]}}, "pronunciations": []}